

THERESE RIVET

Développeuse front-end junior

★ theresebazin2016@gmail.com

♠ Annecy

☐ Télétravail ou présentiel

06 98 27 17 74

Présentation

Développeuse front-end junior motivée, je me réoriente dans l'univers du web après une carrière enrichissante de 8 ans en tant qu'orthophoniste et 4 ans comme crêpière. Curieuse et rigoureuse, j'ai développé des compétences en communication, précision et gestion de projets complexes. Flexible et persévérante, je suis à la recherche de défis stimulants pour continuer à me challenger.

Expériences professionnelles

Développeuse Front-End en formation

Depuis juillet 2023

CRÉATION D'UN SITE VITRINE POUR UNE FUTURE PRATICIENNE EN HYPNOSE

- Rencontre avec la cliente, analyse de sa demande et des besoins des futurs internautes
- Elaboration d'une maquette et d'un design
- Réalisation du site en REACT et SASS
- Mise en ligne et maintenance du site : https://elisabethfournier.fr

REPRODUCTION DE PLUSIEURS MAQUETTES DANS LE CADRE DE LA FORMATION

- Utilisation de Next, React, TypeScript, SASS, Git
- Analyse de maquettes avec Figma

Crêpière

De mars 2019 à juillet 2023 **Le Tanoué** Annecy Crêpière dans deux établissements de 50 couverts

Orthophoniste

De septembre 2010 à juillet 2017 Libéral Lille, Rouen

Diplômes et Formations

Formation à distance

Depuis janvier 2023 **En ligne** Distanciel FromScratch, GrafikArt, W3School,MDN...

Bachelor Développeur Full Stack

Depuis janvier 2023 Studi En ligne

Titre Crêpier

De septembre 2018 à février 2019 **CLPS** Brest Titre de crêpier

ORTHOPHONISTE D.E.

De septembre 2006 à juin 2010 Faculté de Médecine Lille

Informatique

HTML, CSS, JS SASS, TypeScript REACT, NEXT

Compétences

Développement de sites web et d'applications mobiles Gestion et analyse des données Résolution de problèmes Rigueur et respect des délais Esprit d'analyse Sens de la communication

Savoirs-Etre

Réactivité

Polyvalence

Autonomie

Ecoute

Organisation

Langues

Anglais

Centres d'intérêt

Running en compétition Randonnée et nature Ecologie Voyages